【裁判字號】    90,訴,342
【裁判日期】    900604
【裁判案由】    毒品危害防制條例
【裁判全文】
臺灣臺中地方法院刑事判決                            九十年度訴字第三四二號
    公  訴  人  臺灣台中地方法院檢察署檢察官
    被      告  丁○○
    指定辯護人  本院公設辯護人  丙○○
右列被告因違反毒品危害防制條例案件，經檢察官提起公訴（八十九年度偵字第二０
四七五號），本院判決如左：
    主  文
丁○○連續販賣第二級毒品，處有期徒刑柒年陸月。扣案之安非他命參袋（驗餘合計
淨重貳拾貳點參參公克）、殘留有安非他命之電子秤壹具及夾鏈袋肆包均沒收銷燬；
販賣毒品所得之財物新台幣捌仟伍佰元沒收。
    事  實
一、丁○○明知安非他命屬毒品危害防制條例第二條第二項第二款所列之第二級毒品
    ，竟基於意圖營利之概括犯意，自民國八十七年底某日起，至八十八年四月初某
    日止，連續在台中縣潭子鄉○○村○○路○段一六七號其住所，以一小包新台幣
    （下同）一千元或一台錢四千五百元之價格，販賣第二級毒品安非他命五次予甲
    ○○供其施用。嗣於八十八年六月十七日零時三十分許，經台灣台中地方法院檢
    察署檢察官指揮台中縣警察局豐原分局合作派出所在其上開住所搜索，因而查獲
    丁○○販賣第一級毒品犯行（另案由台灣高等法院台中分院審理中）；又於同年
    七月十八日循線查獲甲○○施用第二級毒品犯行，因其供述而查獲上情，並扣得
    丁○○持有之安非他命三袋（驗餘合計淨重二十二‧三三公克）及其所有供販賣
    第二級毒品安非他命所用殘留有安非他命之電子秤一具及夾鏈袋四包。
二、案經台中縣警察局豐原分局報告台灣台中地方法院檢察署就販賣毒品海洛因罪起
    訴後，復經台灣高等法院台中分院檢察署發交台灣台中地方法院檢察署檢察官偵
    查起訴。
    理  由
一、訊據被告丁○○矢口否認涉有上開犯行，辯稱：起訴書所載犯罪時間，伊因被通
    緝而未住在家中，又扣案之安非他命、電子秤及夾鏈袋等物均非其所有，且證人
    甲○○係為了獲得免刑之利益，始證稱係向伊購買第二級毒品安非他命云云。惟
    查：
    （一）被告於右開時間、地點，連續販賣第二級毒品安非他命予甲○○，迭據證
          人甲○○於警、偵訊中及本院調查時分別證述、結證明確，且證人即當初
          負責製作甲○○筆錄之員警乙○○到庭結證稱：「（當初查獲證人筆錄是
          否出自證人自由意志所製作筆錄？）是，證人甲○○很配合，每次都會提
          供我們一些資料。」等語，衡情，證人甲○○與乙○○二人既與被告均無
          仇隙，實無甘冒偽證重典，而任意設詞誣陷被告之理。雖證人甲○○對於
          向被告購買安非他命之總次數無法完全確定，然其對於確有向被告購買安
          非他命之次數有五、六次，一小包一千元、一錢四千五百元等重要事項，
          在警、偵訊中及本院調查中均為相同及一致之陳述；而證人原未預期將於
          日後指述被告犯行，自不能期待證人刻意記憶各項細節，其事後回憶，難
          免略有模糊之處，是其指述之證言縱令先後未盡相符，但法院本於審理所
          得之心證，就其證言之一部分認為確實可信予以採取，原非法所不許（最
          高法院四十六年台上字第一一五五號判例參照），惟因證人甲○○就其購
          買之次數無法確定，本院乃依有利於被告之認定，認定被告販賣予甲○○
          五次。
    （二）證人即參與搜索之警官施佳賢於本院八十八年度訴字第一七三二號案件審
          理時證述：被告所住之三合院共住二戶人，豬舍及所一定要經過丁○○
          住處之房（後）門，銅模具是在豬舍的矮牆旁邊，其他東西放在豬舍裡
          面，有一部分毒品是在豬舍旁，剪刀及夾鏈袋是在豬舍內查到的，房內沒
          有查到等語，並繪有現場圖一份在該卷可參；而證人謝隆昌亦證述：三合
          院內之其他二戶不會去丁○○住處後之豬舍，而廁所是很舊式的，是在豬
          舍裡面，一般看不出是廁所，施佳賢所繪現場圖之廚房旁靠圍牆處雖有一
          鐵門，但都沒有從那裡出入等語；證人即前揭房屋房東許春涼在台灣高等
          法院台中分院院八十九年度上訴字第五七○號案件審理時亦證述：「出租
          後，我就不知道鐵門有沒有鎖，出租後，我就沒住那裏」等語，足證被告
          住處後之所及豬舍僅被告一戶使用，雖另有證人傅榮龍在本院八十八年
          度訴字第一七三二號案件審理時證稱：圍牆邊之鐵門可到所，房東經常
          出入，沒有鎖云云，然傅榮龍所述關於前揭房屋之出入情形與前開二位證
          人所證不符，且被告於台灣高等法院台中分院八十九年八月十日訊問時亦
          供述：「（你的房東是一個家族住在那邊，他家族有無人在吸毒﹖）是的
          ，他們沒有人在吸毒」、「（你有無跟房東他們一起吸食毒品﹖）沒有，
          他們沒有吸食」等語，且證人許春涼及亦住前揭三合院式住宅之證人許順
          德均證述扣案物品並非其等所有，是縱被告租屋之房東或家人亦曾自該鐵
          門出入，亦顯與本案無關；又證人傅榮龍係自八十八年五月七日即借住被
          告家至七月二十七日，且於五月十一日及六月十七日被告被查獲時，傅榮
          龍均在被告住處，是其為迴護被告而為有利於被告之證詞，乃人之常情，
          其所證不足採信，是本件扣案物品應係被告所有無疑。
    （三）被告為警查獲時所扣得之白色粉末三包經鑑驗結果，確含有甲基安非他命
          成份無訛，驗餘合計淨重為二十二‧三三公克，有憲兵司令部刑事鑑識中
          心八十八年十月二十二日、同年十一月十八日，（八八）綱得字第一四三
          八一號、第一五七四八號鑑驗通知書各一紙附卷可參，且本案扣得之電子
          秤一具及夾鏈袋四包內亦殘留有安非他命成分，有憲兵司令部刑事鑑識中
          心八十八年十一月二十九日八八綱得字一六三三七號鑑驗通知書附卷足稽
          。
    （四）末查，我國查緝安非他命之施用或販賣一向執法甚嚴，對於販賣安非他命
          者尤科以重度刑責，且安非他命量微價高，販賣者率有暴利可圖，茍非意
          圖販賣營利，一般人焉有可能甘冒重度刑責而販賣安非他命，從而雖被告
          否認有販賣安非他命之犯行，而無可查證其販入與賣出之確實賺取差價，
          惟依前述之推論，被告販賣安非他命當有意圖營利之犯意，自亦足認定。
    綜上所述，被告上開辯解，顯係事後卸責之詞，不足採信，本件事證明確，被告
    犯行堪以認定。至被告另聲請傳訊證人即甲○○之外甥王圳順到庭，旨欲證明被
    告並未有販賣安非他命予證人甲○○之犯行，然因本件事證已甚明確，有如前述
    ，核無再為傳訊之必要，附此敘明。
二、核被告丁○○所為，係犯毒品危害防制條例第四條第二項之販賣第二級毒品罪，
    其販賣毒品前持有毒品之行為，為販賣毒品之高度行為所吸收，不另論罪，又被
    告多次販賣第二級毒品安非他命犯行，時間緊接、犯罪構成要件相同，顯係基於
    概括之犯意反覆為之，為連續犯，應論以一罪，並加重其刑（其中本刑為無期徒
    刑部分無庸加重）。爰審酌被告犯罪之動機、目的、手段、素行、犯罪所生之損
    害，暨犯後矢口否認犯行，毫無悔意等一切情狀，量處如主文所示之刑，以示懲
    儆。扣案之安非他命三包（驗餘合計淨重二十二‧三三公克），及殘留安非他命
    成分，已無法將安非他命析離之電子秤一個、夾鏈袋四包，均依毒品危害防制條
    例第十八條第一項前段規定宣告沒收並銷燬之。至被告販賣毒品所得之財物，因
    被告始終否認有販毒行為，證人甲○○則於本院調查時證稱共向被告購買毒品五
    、六次，價錢分別為四千五百元（一錢）及一千元，惟證人甲○○就其購買之次
    數及其購買毒品所花用之財物，因事隔已久而無法明確陳述，本院乃依最有利於
    被告之認定，認定被告以四千五百元價格販賣予甲○○者計一次，而以一千元價
    格販賣者計四次，合計八千五百元，為被告販賣本案毒品所得財物，並為沒收之
    宣告。
據上論斷，應依刑事訴訟法第二百九十九條第一項前段，毒品危害防治條例第四條第
二項、第十八條第一項前段、第十九條第一項，刑法第十一條前段、第五十六條，判
決如主文。
中      華      民      國    九十      年      六      月      四      日
                         臺灣臺中地方法院刑事第三庭
                             審判長法  官  唐 光 義
                       法  官  張 智 雄
                                   法  官  黃 炫 中
右正本證明與原本無異。
如不服本判決，應於判決送達後十日內向本院提出上訴狀，上訴於臺灣高等法院臺中
分院( 須附繕本 )。
                                    書記官
中      華      民      國    九十      年      六      月      六      日


司法院資訊處製作；財團法人民間司法改革基金會備份。
